臺北高等行政法院裁定
　　　　　　　　　　　　　　　　　　 95年度訴字第01905號
抗　告　人　財政部
代　表　人　丙○○部長）住同.
相　對　人　甲○○
　　　　　　乙○○
上開當事人間因限制出境事件，抗告人對本院中華民國96年3 月
22 日95 年度訴字第01905 號裁定提起抗告，本院裁定如下：
    主  文
原裁定撤銷。
    理  由
一、按原法院認抗告為有理由者，應撤銷或變更原裁定，行政訴
    訟法第272 條準用民事訴訟法第490 條第1 項定有明文。
二、本件抗告意旨略以：抗告人於民國（下同）95年12月27日就
    相對人因限制出境事件之行政訴訟案審理期間業向鈞院提出
    行政訴訟委任狀，狀內已指定送達代收人丁○○居住所為南
    投市○○○村○○路3 號4 樓，惟鈞院判決正本96年2 月15
    日送達於臺北市中正區○○○路2 號，並非送達於上開指定
    送達代收人地址，而上開指定送達代收人實際收受判決正本
    之日期應為96年2 月26日，是抗告人於96年3 月16日提出上
    訴狀並無遲誤上訴期間等語。
三、經查，抗告人於95年12月27日向本院提出行政訴訟委任狀已
    記載「訴訟代理人丁○○（送達代收），居住所為南投市○
    ○○村○○路3 號4 樓」，依行政訴訟法第67條第1 項規定
    ，應向該送達代收人為送達。本件送達抗告人之送達證書記
    載：「受送達人機關姓名：被告財政部，訴訟代理人丁○○
    （兼送達代收人），住址：臺北市中正區○○○路2 號」，
    因丁○○之地址並非臺北市中正區○○○路2 號，雖臺北市
    中正區○○○路2 號為抗告人本人地址，惟該址並無丁○○
    其人，難認已合法送達於訴訟代理人兼送達代收人丁○○。
    又參以訴訟代理人兼送達代收人丁○○南投市○○○村○○
    路3 號4 樓（該址為抗告人所屬賦稅署中部辦公室）係於96
    年2 月26日收受本院96年2 月8 日95年度訴字第01905 號判
    決，有財政部總收文（中）收文條戳蓋於其上可稽，則上訴
    期間自送達判決之次日即96年2 月27日起算，因財政部設臺
    北市，毋庸扣除在途期間，故算至96年3 月18日（星期日）
    屆滿，該末日適為星期日，依規定以次日即同年月19日代之
    。財政部於96年3 月16日提出上訴狀，有本院蓋於上訴狀上
    之日期戳記可稽，尚未逾20日之不變期間（行政訴訟法第24
    1 條）。綜上，應認抗告為有理由，依首開規定，由本法院
    自行撤銷原裁定，爰裁定如主文。
中　　華　　民　　國　　96　　年　 　4　　月　 30  　 日
                        第五庭審判長法  官  張瓊文
                                    法  官  王碧芳
                                    法  官  胡方新
上為正本係照原本作成。
如不服本裁定，應於送達後10日內向本院提出抗告狀（須按他造
人數附繕本）。
中　　華　　民　　國　　96　　年　 　4　　月　 30  　 日
            　　　　　　   　　　　 書記官  陳幸潔
